【裁判字號】    99,台上,550
【裁判日期】    990128
【裁判案由】    違反毒品危害防制條例
【裁判全文】
最高法院刑事判決              九十九年度台上字第五五０號
上  訴  人  甲○○
上列上訴人因違反毒品危害防制條例案件，不服台灣高等法院高
雄分院中華民國九十八年十一月二十日第二審判決（九十八年度
上訴字第一六四二號，起訴案號：台灣高雄地方法院檢察署九十
八年度偵字第六０九五號），提起上訴，本院判決如下：
    主  文
上訴駁回。
    理  由
按刑事訴訟法第三百七十七條規定，上訴於第三審法院，非以判
決違背法令為理由，不得為之。是提起第三審上訴，應以原判決
違背法令為理由，係屬法定要件。如果上訴理由書狀並未依據卷
內訴訟資料，具體指摘原判決不適用何種法則或如何適用不當，
或所指摘原判決違法情事，顯與法律規定得為第三審上訴理由之
違法情形，不相適合時，均應認其上訴為違背法律上之程式，予
以駁回。又依同法第三百五十條、第三百六十一條、第三百六十
二條、第三百六十七條規定，不服地方法院之第一審判決，提起
第二審上訴者，須提出上訴書狀，並應敘述「具體理由」，為上
訴必備之程式。所稱具體理由，必係依據卷內既有訴訟資料或提
出新事證，指摘或表明第一審判決有何採證、認事、用法或量刑
等足以影響判決本旨之不當或違法，而構成應予撤銷之具體事由
，始克相當；如未依上揭意旨指出具體事由，而僅泛言或單憑當
事人自我說詞，指摘原判決採證認事違法、用法不當、判決不公
、量刑過重等等，即屬未敘述具體理由，所提第二審上訴不合法
律上之程式，得不經言詞辯論，由第二審法院予以判決駁回。本
件上訴人甲○○不服第一審判決論處販賣第一級毒品六罪及販賣
第二級毒品十四罪（累犯）刑（均依刑法第五十九條規定減輕其
刑；以上二十罪合併定應執行刑為有期徒刑三十年），提起第二
審上訴理由僅泛稱：上訴人雖未於偵查中自白，但於審理時即表
悔過，承認犯行，第一審卻未依刑法第五十七條及第五十九條從
輕量刑，尚非允洽云云。第二審判決以：上訴人係累犯，第一審
仍然對於上訴人所犯各罪均適用刑法第五十九條規定予以減刑，
販賣第一級毒品部分，六罪皆處有期徒刑十六年；販賣第二級毒
品部分，十四罪均處有期徒刑六年，核無不合。因認上訴人並未
依卷內既有訴訟資料或提出新事證，指摘或表明第一審判決有何
用法或量刑之不當，足以影響判決本旨之情形，屬未敘述具體之
第二審上訴理由，於法不合，不經言詞辯論，逕行駁回第二審上
訴。經核於法並無違誤。第三審上訴意旨則謂：各罪既適用刑法
第五十九條規定減刑，卻合併定應執行刑為有期徒刑三十年，已
近乎無期徒刑，委實太過極端，不符比例原則、公平原則云云。
然此無非對於第一審定執行刑裁量權之適法行使（二十罪宣告刑
加總為一百八十年），恣意指摘為不當，並未確實針對第二審判
決所為之論斷，具體指摘究竟如何違背法令，殊非合法之第三審
上訴理由。依上說明，應認其上訴為違背法律上之程式，予以駁
回。
據上論結，應依刑事訴訟法第三百九十五條前段，判決如主文。
中    華    民    國  九十九  年    一    月  二十八  日
                      最高法院刑事第十庭
                          審判長法官  花  滿  堂
                                法官  黃  正  興
                                法官  陳  東  誥
                                法官  林  錦  芳
                                法官  洪  昌  宏
      本件正本證明與原本無異
                                      書  記  官
中    華    民    國  九十九  年    一    月  二十九  日
                                                      Q

司法院資訊處製作；財團法人民間司法改革基金會備份。
